臺灣新北地方法院刑事判決
111年度審交易字第910號
公  訴  人  臺灣新北地方檢察署檢察官
被      告  陳鑫鴻


上列被告因過失傷害案件，經檢察官提起公訴（111年度調偵字
第1292號），因被告於本院準備程序中為有罪之陳述，本院告知
被告簡式審判程序之旨，並聽取當事人之意見後，經本院裁定進
行簡式審判程序，判決如下：
    主  文
陳鑫鴻汽車駕駛人，無駕駛執照駕車，因而過失傷害人，處有期
徒刑貳月，如易科罰金，以新臺幣壹仟元折算壹日。
    事實及理由
一、本案犯罪事實及證據，除下列事項應予補充外，均引用如附
    件檢察官起訴書之記載：
  ㈠犯罪事實欄一第1 行「陳鑫鴻」以下補充為「未考領普通重
    型機車駕駛執照，竟」、同欄最末行有關查獲經過補充「陳
    鑫鴻於肇事後，留在現場等候員警到場處理，其在有偵查犯
    罪權限之機關人員發覺上開過失傷害犯行前，即向據報前往
    現場處理之員警當場承認肇事。」。
  ㈡證據部分補充「被告陳鑫鴻於本院準備程序、審理中之自白
    」、「道路交通事故肇事人自首情形記錄表、公路監理電子
    閘門證號查詢機車駕駛人資料各1 件」。
二、論罪科刑：
  ㈠經查，被告未考領有合法之駕駛執照，於本件事故發生時為
    無照駕駛一節，有上開證號查詢機車駕駛人資料在卷可按，
    是核被告所為，係犯道路交通管理處罰條例第86條第1 項、
    刑法第284 條前段之汽車駕駛人，無駕駛執照駕車，因而過
    失傷害人罪，並應依前揭道路交通管理處罰條例之規定加重
    其刑。又被告於車禍發生後，在犯罪未被有偵查權限之機關
    、公務員或員警發覺前，主動向據報前往現場處理之員警表
    明係肇事者，而願接受裁判之情，此有道路交通事故肇事人
    自首情形紀錄表1 份在卷可佐，被告合於自首要件，爰依刑
    法第62條前段規定減輕其刑，並依法先加後減之。
  ㈡本院爰審酌被告無駕駛執照竟騎乘普通重型機車超速及危險
    駕駛於道路，肇致本件車禍，告訴人因而受傷，應予非難，
    兼衡被告之素行、於本件過失之程度、告訴人所受傷勢、迄
    未與告訴人達成和解、始終坦承犯行之犯後態度，以及其於
    警詢中自陳國中之智識程度、目前在醫院擔任清潔工作等一
    切情狀，量處如主文所示之刑，並諭知易科罰金之折算標準
    ，以資懲儆。
據上論斷，應依刑事訴訟法第273 條之1 第1 項、第299 條第1
項前段、第310 條之2 、第454 條第2 項，道路交通管理處罰條
例第86條第1 項，刑法第11條前段、第284 條前段、第62條前段
、第41條第1 項前段，刑法施行法第1 條之1 第1 項，判決如主
文。
本案經檢察官阮卓群提起公訴，檢察官江佩蓉到庭執行職務。
中　　華　　民　　國　　111 　年　　10　　月　　14　　日
                  刑事第二十三庭  法  官  劉安榕
上列正本證明與原本無異。
如不服本判決，應於判決送達後20日內敘明上訴理由，向本院提
出上訴狀(應附繕本) ，上訴於臺灣高等法院。其未敘述上訴理
由者，應於上訴期間屆滿後20日內向本院補提理由書「切勿逕送
上級法院」。
                                  書記官  陳宥伶
中　　華　　民　　國　　111 　年　　10　　月　　14　　日
附錄本案論罪科刑所引法條全文：
道路交通管理處罰條例第86條第1項
汽車駕駛人，無駕駛執照駕車、酒醉駕車、吸食毒品或迷幻藥駕
車、行駛人行道或行經行人穿越道不依規定讓行人優先通行，因
而致人受傷或死亡，依法應負刑事責任者，加重其刑至二分之一
。
中華民國刑法第284條
因過失傷害人者，處 1 年以下有期徒刑、拘役或 10 萬元以下
罰金；致重傷者，處 3 年以下有期徒刑、拘役或 30 萬元以下
罰金。
附件：
臺灣新北地方檢察署檢察官起訴書
                                   111年度調偵字第1292號
　　被　　　告　陳鑫鴻　男　24歲（民國00年00月00日生）
　　　　　　　　　　　　住○○市○○區○○街000巷0號5樓
　　　　　　　　　　　　國民身分證統一編號：Z000000000號
上列被告因過失傷害案件，業經偵查終結，認應提起公訴，茲將
犯罪事實及證據並所犯法條分敘如下：
　　　　犯罪事實
一、陳鑫鴻於民國109年12月17日23時53分許，騎乘車牌號碼000
    -000號普通重型機車，沿新北市蘆洲區復興路往民族路方向
    行駛，行經復興路294號前時，本應注意道路無速限標誌或
    標線者，行車時速不得超過50公里，且行駛時，駕駛人應隨
    時採取必要之安全措施，不得在道路上蛇行，或以其他危險
    方式駕車，而依當時天候陰，夜間有照明、路面鋪設柏油、
    乾燥無缺陷、道路無障礙物、視距良好，並無不能注意之情
    事、竟疏未注意，而以時速約60至70公里超速行駛，自車道
    外側快速左偏向車道內側並跨越行車分向線之危險方式駕車
    ，欲橫越車道至對向美聯社超商，適有許文凌騎乘車牌號碼
    000-000號普通重型機車同向行駛其後，因煞車不及，兩車
    因而發生碰撞，致許文凌人車倒地，受有內外唇撕裂傷各1.
    5公分、左手撕裂傷1公分、四肢多處擦挫傷、左上正中門齒
    斷裂、右上正中門齒斷裂及右下側門齒斷裂之傷害。
二、案經許文凌訴由新北市政府警察局蘆洲分局報告偵辦。
　　　　證據並所犯法條
一、證據清單及待證事實
編號 證據名稱 待證事實 ㈠ 被告陳鑫鴻於警詢及偵查中之自白 全部犯罪事實。 ㈡ 告訴人許文凌於警詢及偵查中之指訴 全部犯罪事實。 ㈢ 新北市政府警察局蘆洲分局道路交通事故現場圖、道路交通事故調查報告表（一）、（二）、現場照片及監視器錄影畫面截圖數張 被告確於上揭時、地因超速並以危險方式駕車致與後方同向駛至肢告訴人發生撞擊，告訴人因而受有上開傷害之事實。 ㈣ 109年12月18日及110年2月17日新光吳火獅紀念醫院乙種診斷證明書各1份 告訴人受有上開傷害之事實。 
二、核被告所為，係犯道路交通管理處罰條例第86條第1項、刑
    法第284條前段之汽車駕駛人無駕駛執照駕車，因過失傷害
    致人受傷罪嫌，並應依道路交通管理處罰條例第86條第1項
    規定，加重其刑。又被告於肇事後，在有偵查權限之警察機
    關尚不知何人為肇事者前，即在場當場承認為肇事人自首並
    接受裁判等情，此有道路交通事故肇事人自首情形紀錄表1
    份在卷可稽，請依刑法第62條前段規定審酌是否減輕被告之
    刑，並請依刑法第71條第1項規定，先加後減之。
三、依刑事訴訟法第251條第1項提起公訴。
　　此　致
臺灣新北地方法院
中　　華　　民　　國　 111　　年　　6 　　月　　27　　日
　　　　　　　　　　　　　檢　察　官　阮卓群